# 外贸代理出口企业的收入确认及应收应付款项

提问人：auditorzjf 时间：2020-08-21 08:05:07
陈版，您好！
某集团内出口平台公司为集团内工厂提供外贸代理出口服务，上下端合同单独签订，以自身作为出口主体（备案后工厂享受出口退税），货款经过该平台支付（海外客户与国内工厂基本没有发生直接关系）：
1 、该平台公司收入采用净额法核算，其应收应付款是否可以根据订单在报表日以净额法口径抵消后只保留应收工厂的平台佣金？网上有较早的外贸代理出口企业的核算介绍，但没找到具体准则依据。目前是否还适用？
2 、在工厂采购合同中约定坏账风险和汇率风险均有工厂承担，改平台公司是否可以不计提应收账款坏账（若不能抵消，该应收为对海外客户货款）或计提后不影响本公司损益而调整对工厂的应付（若不能抵消，该应付为对工厂的货款）？
3 、虽然该平台公司不承担汇率风险，但在集团统一安排下对应收海外客户的款项统一做了风险对冲管理（远期货币互换协议），该平台公司应该如何对该工具损益进行核算呢？
感谢陈版！

回答人：chenyiwei
1 、虽然收入确认采用净额法，但款项仍然是分别收取和支付的，不满足金融工具列报准则对金融资产、金融负债抵销列报的条件，故仍需分别全额确认应收、应付款项，并谨慎考虑应收款项面临的坏账准备问题。
2 、理论上应分别确认坏账损失和对工厂应付款项金额相应减少的收益。但因为金融负债终止确认的条件较为严格，必须确保现时义务解除，所以可能两者的确认并不同步。
3 、货币互换协议作为以公允价值计量且其变动计入损益的金融资产/负债核算。